【裁判字號】    92,訴,107
【裁判日期】    920225
【裁判案由】    違反道路交通管理處罰條例
【裁判全文】
臺中高等行政法院裁定                              九十二年度訴字第一○七號
  原      告  甲○○
  被      告  交通部公路總局台中區監理所
  代  表  人  陳增義
右當事人間因違反道路交通管理處罰條例事件，原告不服交通部中華民國九十二年一
月二十四日交訴字第０九一００六六二七九號訴願決定，提起行政訴訟。本院裁定如
左︰
    主  文
原告之訴駁回。
訴訟費用由原告負擔。
    理  由
一、按「受處分人，不服第八條主管機關所為之處罰，得於接到裁決書之翌日起十五
    日內，向管轄地方法院聲明異議。」為道路交通管理處罰條例第八十七條第一項
    所規定。復按，訴願法第一條第一項前段固規定：「人民對於中央或地方機關之
    行政處分，認為違法或不當，致損害其權利或利益者，得依本法提起訴願。」，
    但同條項但書亦規定：「但法律另有規定者，從其規定。」，是上開交通事件之
    受處分人對行政機關之處罰有所不服，應由普通法院之交通法庭審理，而非如一
    般行政爭訟事件循訴願、行政訴訟程序，請求救濟（司法院釋字第四一八號解釋
    意旨參照）。又訴訟事件不屬行政法院之權限者，行政法院應以裁定駁回原告之
    訴，行政訴訟法第一百零七條第一項第一款亦定有明文。
二、本件原告駕駛自用小客車於民國（下同）八十五年一月十四日零時十五分，行經
    台中市○○路與忠孝路口，因駕車肇事致人受傷未即時處理，違反行為時道路交
    通管理處罰條例第六十二條第二項規定，經台中市警察局台中市交通事件裁決所
    以八十五年二月八日中市警刑裁字第００七九八五號裁決書依上揭處罰條例第六
    十二條第二項及第六十七條第一項規定裁決原告駕照自八十五年二月八日起吊銷
    並永久不得考領之處分。原告不服，提起訴願，遭決定不受理，遂提起行政訴訟
    主張因案發當時原告未查覺有擦撞他人車輛，致未曾下車察看，非如裁決書所裁
    定事實，且原處分有嚴重違反行政法比例原則，尤其依上開處罰條例第六十七條
    第一項之規定，永不得考照之處罰，太過嚴重，致原告謀生之技能完全喪失等情
    ，爰求為判決撤銷原處分。
三、惟查違反道路交通管理處罰條例，受處分人不服主管機關之處罰，應向管轄地方
    法院聲明異議，揆諸首揭規定，本院並無審判權。原告提起本件行政訴訟，為不
    合法，應予駁回。另原告誤列非原處分機關之交通部公路總局台中區監理所為被
    告，於法雖有未合，惟本件起訴不合法，已如前述，自毋庸就被告部分再命原告
    補正，併此敘明。
四、依行政訴訟法第一百零七條第一項第一款、第一百零四條、民事訴訟法第九十五
    條、第七十八條，裁定如主文。
中    華    民    國    九十二      年      二        月    二十五      日
                 臺 中 高 等 行 政 法 院   第 二 庭
                                審 判 長 法  官  沈  水  元
                                         法  官  林  秋  華
                                         法  官  王  德  麟
右正本證明與原本無異
如不服本裁定，應於裁定送達後十日內以書狀敘明理由，經本院向最高行政法院提起
抗告（須依對造人數附具繕本）並應預繳送達用雙掛號郵票拾份（每份三十四元）。
中    華    民    國    九十二      年      二        月    二十五      日
                                         法院書記官  邱吉雄


司法院資訊處製作；財團法人民間司法改革基金會備份。
